【裁判字號】    99,交易,108
【裁判日期】    991123
【裁判案由】    公共危險等
【裁判全文】
臺灣基隆地方法院刑事判決             99年度交易字第108號
公  訴  人  臺灣基隆地方法院檢察署檢察官
被      告  王振福
上列被告因過失傷害案件，經檢察官提起公訴（99年度偵字第45
39號），本院判決如下：
    主  文
本件被訴過失傷害部分公訴不受理。
    理  由
一、公訴意旨詳如起訴書（即附件）之所載。
二、按告訴乃論之罪，告訴人於第一審辯論終結前得撤回告訴；
    又告訴經撤回者，應諭知不受理之判決，刑事訴訟法第238
    條第1 項、第303 條第3 款分別定有明文。
三、查本案被告被訴過失傷害案件，檢察官認係觸犯刑法第284
    條第1 項前段之過失傷害罪嫌，依同法第287 條前段規定，
    須告訴乃論。茲因告訴人廖啟孝、盧怡玓業已撤回本案告訴
    ，有聲請撤回告訴狀2 紙在卷可按，按諸首開說明，爰依刑
    事訴訟法第303 條第3 款規定，不經言詞辯論，逕為諭知不
    受理之判決。
四、據上論斷，應依刑事訴訟法第284 條之1 、第303 條第3 款
    、第307條，判決如主文。
中    華    民    國    99    年    11    月    23    日
                  交通法庭法  官    蔡和憲
以上正本證明與原本無異。
如不服本判決應於收受送達後10日內向本院提出上訴書狀，並應
敘述具體理由；其未敘述上訴理由者，應於上訴期間屆滿後20日
內向本院補提理由書(均須按他造當事人之人數附繕本)「切勿逕
送上級法院」。
中    華    民    國    99    年    11    月    23    日
                          書記官    翁其良
附件：
臺灣基隆地方法院檢察署檢察官起訴書
                                      99年度偵字第4539號
    被      告  王振福  男  50歲（民國○○年○月○日生）
                        國民身分證統一編號：Ｚ000000000號
                        住基隆市○○區○○路259巷44之2號
                        3樓
上列被告因公共危險等案件，業經偵查終結，認應提起公訴，茲
將犯罪事實及證據並所犯法條分敘如下：
        犯  罪  事  實
一、王振福於民國99年8月24日晚間6、7時許起，在臺北縣萬里
    鄉某山產店，飲用威士忌酒2、3杯，已不能安全駕駛動交通
    工具，仍於酒後之同日晚間10時許，駕駛車牌號碼0513-KM
    號自用小客車沿基隆市○○街往文化路方向行駛，於同日晚
    間10時24分許，駛經協和街57號前。當時天候為晴，有夜間
    照明，道路型態為直路，屬未劃分向限制線之一般道路，柏
    油路面乾燥，無缺陷，無障礙物，視距良好。王振福本應注
    意在未劃分向限制線之道路，應靠右行駛，而依當時情形，
    並無不能注意之情事，且因上開時、地飲酒，已不勝酒力，
    駕車失控往左前方偏駛。適有廖啟孝騎乘車牌號碼2FG-216
    號機車，後座載盧怡玓，沿協和街往湖海路方向行駛，見王
    振福駕車往自己方向衝來，已閃避不及，因而2車發生碰撞
    ，廖啟孝及盧怡玓人車倒地，廖啟孝因此受有左膝及右腳挫
    傷之傷害，盧怡玓因此受有左膝、小腿及足踝擦挫傷，右胸
    壁挫傷，左側腓骨近端骨折等傷害，經警據報到場測得王振
    福呼氣所含酒精濃度為每公升0.64毫克（0.64mg/l）。
二、案經廖啟孝啟、盧怡玓告訴及基隆市警察局第四分局報告偵
    辦。
        證 據 並 所 犯 法 條
一、證據清單
  ┌──┬──────────┬─────────────┐
  │編號│  證  據  清  單    │   待    證    事    實   │
  ├──┼──────────┼─────────────┤
  │ 1  │被告王振福於警詢及本│全部犯罪事實。            │
  │    │署偵查中之自白      │                          │
  ├──┼──────────┼─────────────┤
  │ 2  │告訴人廖啟孝、盧怡玓│全部犯罪事實。            │
  │    │於警詢之陳述及本署偵│                          │
  │    │查中之證述          │                          │
  ├──┼──────────┼─────────────┤
  │ 3  │基隆市○○○道路交通│證明被告駕車違反注意義務致│
  │    │事故現場圖、道路交通│肇事傷人之事實。          │
  │    │事故調查報告表（一）│                          │
  │    │（二）、道路交通事故│                          │
  │    │談話紀錄表、道路交通│                          │
  │    │事故現場照片、基隆市│                          │
  │    │警察局道路交通事故初│                          │
  │    │步分析研判表        │                          │
  ├──┼──────────┼─────────────┤
  │ 4  │被告之呼氣酒精濃度測│證明被告酒醉不能安全駕車之│
  │    │試單、基隆市警察局舉│事實。                    │
  │    │發違反道路交通管理事│                          │
  │    │件通知單、刑法第一百│                          │
  │    │八十五條之三案件測試│                          │
  │    │觀察紀錄表、汽機車駕│                          │
  │    │駛人酒後生理協調平衡│                          │
  │    │檢測紀錄表          │                          │
  ├──┼──────────┼─────────────┤
  │ 5  │告訴人廖啟孝出具之基│證明告訴人廖啟孝、盧怡玓因│
  │    │隆長庚醫院診斷證明書│本件交通事故受傷之事實。  │
  │    │1紙，告訴人盧怡玓出 │                          │
  │    │具之基隆長庚醫院診斷│                          │
  │    │證明書1紙、臺北榮民 │                          │
  │    │總醫院診斷證明書1紙 │                          │
  │    │及受傷照片9張       │                          │
  └──┴──────────┴─────────────┘
二、核被告所為，係犯刑法第185條之3公共危險及第284條第1項
    前段之過失傷害等罪嫌。被告酒醉駕車，因而致告訴人廖啟
    孝及盧怡玓均受傷，為一行為而觸犯同種之過失傷害二罪名
    ，為想像競合犯，請依刑法第55條之規定，從一重處斷。被
    告所犯上開公共危險及過失傷害2罪嫌間，罪質互異，行為
    亦殊，請依刑法第50條分論併罰。被告酒醉駕車因而致人受
    傷，依法應負刑事責任，請就其所犯過失傷害罪部分，依道
    路交通管理處罰條例第86條第1項之規定，加重其刑。
三、依刑事訴訟法第251條第1項提起公訴。
    此    致
臺灣基隆地方法院
中    華    民    國    99    年    10    月    29    日
                              檢  察  官  林  伯  宇
本件正本證明與原本無異
中    華    民    國    99    年    11    月    3     日
                              書  記  官  陳  啟  洲
附錄所犯法條：
中華民國刑法第185條之3
服用毒品、麻醉藥品、酒類或其他相類之物，不能安全駕駛動力
交通工具而駕駛者，處 1 年以下有期徒刑、拘役或科或併科 15
萬元以下罰金。
中華民國刑法第284條（過失傷害罪）
因過失傷害人者，處 6 月以下有期徒刑、拘役或 5 百元以下罰
金，致重傷者，處 1 年以下有期徒刑、拘役或 5 百元以下罰金
。
從事業務之人，因業務上之過失傷害人者，處 1 年以下有期徒
刑、拘役或 1 千元以下罰金，致重傷者，處 3 年以下有期徒刑
、拘役或 2 千元以下罰金。

司法院資訊處製作；財團法人民間司法改革基金會備份。
